# 请教陈版主，关于新租赁准则具体执行

提问人：shenjiyuan 时间：2021-05-14 17:17:48
陈版主：
您好，我们审计的客户于 2021 年执行新租赁准则，在执行新准则时，遇到以下情况： 1 、客户与出租方签订租赁合同，约定租金按照实际工作量确定，机器设备由出租方操作； 2 、客户与出租方签订合同，约定合同期限，机器设备由出租方操作；但是在合同期限内可以根据租赁机械设备运行状况和操作人员表现及工程实际施工决定租赁期限，调整租赁设备数量。
请教陈版主，对于以上 2 种情况，是否属于新租赁准则约束的情况；如果是，具体应该如何确定租赁负债和使用权资产。

回答人：chenyiwei
首先，假设此处讨论的机器设备属于新租赁准则所定义的“已识别资产”。
在此前提下，虽然是由出租方操作机器设备，但如果具体工作内容是由承租人决定的，则承租人在租赁期内仍然具备对租赁资产使用的主导权，这种情况下是构成租赁的，同时应将出租人提供操作员认定为一项单独的服务，合理分摊合同对价，将该项操作服务单独进行会计处理，不属于租赁准则的规范范围。
第二种情况中“在合同期限内可以根据租赁机械设备运行状况和操作人员表现及工程实际施工决定租赁期限，调整租赁设备数量”的含义和具体实现方式需要明确，以进一步分析对租赁会计处理的影响。